【裁判字號】    98,易緝,25
【裁判日期】    980414
【裁判案由】    贓物
【裁判全文】
臺灣臺南地方法院刑事判決              98年度易緝字第25號
公  訴  人  臺灣臺南地方法院檢察署檢察官
被      告  乙○○
上列被告因贓物案件，經檢察官提起公訴（95年度偵字第1763
6、17637號、95年度偵字第6559號、97年度偵字第10119號），
被告於本院行準備程序時，為有罪之陳述，經本院裁定由受命法
官獨任以簡式審判程序審理，並判決如下：
    主  文
乙○○共同搬運贓物，共伍罪，各處有期徒刑拾月，均減為有期
徒刑伍月。應執行有期徒刑壹年拾月。
    事實及理由
一、按除被告所犯為死刑、無期徒刑、最輕本刑為三年以上有期
    徒刑之罪或高等法院管轄第一審案件者外，於法院行準備程
    序進行中，被告先就被訴事實為有罪之陳述時，審判長得告
    知被告簡式審判程序之旨，並聽取當事人、代理人、辯護人
    及輔佐人之意見後，裁定進行簡式審判程序，刑事訴訟法第
    273條之1第1項及284條之1分別定有明文。本件被告被訴刑
    法第349條第2項搬運贓物之罪，乃除死刑、無期徒刑、最輕
    本刑為三年以上有期徒刑以外之罪，亦為刑事訴訟法第376
    條第2款之罪之案件，其於本院準備程序中就被訴事實為有
    罪之陳述，經告知簡式審判程序之旨，並聽取公訴人、被告
    之意見後，本院認為適宜進行簡式審判程序，依刑事訴訟法
    第273條之2、第159條第2項之規定，不適用傳聞法則有關限
    制證據能力之相關規定；並得依同法第310條之2準用第454
    條之規定製作略式判決書（僅記載「證據名稱」），合先敘
    明。
二、犯罪事實及證據資料均引用起訴書之記載（如附件）。
(一)起訴書犯罪事實一至五關於「盧安成持.... 之兇器尖嘴鉗
    、扳手、油壓剪等工具，.... 」之記載，均更正為「盧安
    成隨車攜帶其所有供或預備供犯罪所用，且客觀上足以對人
    之生命、身體安全構成威脅，而堪為兇器使用之螺絲起子（
    未扣案）、改造尖嘴鉗、活動扳手各1支及各式扳手11支、
    鐵鉤2只、小挫刀1支、黃油筒1支、油壓剪2支等工具，並持
    其中螺絲起子、扳手等工具，... 」。
(二)起訴書犯罪事實三第八行更正為「待之王崑海、乙○○等人
    ，共同基於搬運贓物交予江國雄之犯意聯絡」；第十三行末
    段起至第十七行首段更正為: 「江國雄明知該挖土機為贓物
    ，原欲加以買受，惟因見該挖土機過於老舊，遂另基於寄藏
    該贓物之犯意，駕駛車號H6-0289號自小客車，導引王崑海
    等人將該挖土機搬運載至台南縣七股鄉三股村海埔之鎮海堂
    廟旁空地藏放，再另覓買主」；起訴書第五頁第一行關於「
    由江國雄僱佣之沈財寶、潘英文」之記載，更正為「由江國
    雄委託之沈財寶、潘英文」。
(三)起訴書犯罪事實四第十二行末段關於「受雇於江國雄之沈財
    寶、潘英文」之記載，更正為「受僱於江國雄之潘英文（已
    歿，另行偵結）及沈財寶等人，」。
(四)起訴書第11頁第8行關於「丁○○」之記載，更正為「甲○
    ○」。
(五)補充被告乙○○於本院之自白為證據。
三、核被告乙○○所為五次搬運上開贓物之行為，均係犯刑法第
    349條第2項搬運贓物罪。其與同案被告王崑海 (另行審結)
    就起訴書犯罪事實一至五所示犯行；與同案被告施字穠 (另
    行審結)就起訴書犯罪事實一至四所示犯行；與同案被告沈
    財寶（另行審理）、潘英文 (已歿，另由台南地方法院檢察
    署偵結)等人就起訴書犯罪事實三、四所示犯行，分別均有
    犯意聯絡及行為分擔，均應分別論以共同正犯。被告乙○○
    五次搬運贓物之犯行，犯意各別，行為互殊，為數罪，應分
    論併罰。
四、爰審酌被告乙○○有竊盜、違反替代役條例、詐欺等前案紀
    錄 (均未構成累犯)，有台灣高等法院被告前案紀錄表在卷
    可稽，素行欠佳。其與上開同案被告共同搬運上開挖土機贓
    物，造成被害人損失甚鉅，及分擔人頭角色之工作之犯罪情
    節不輕，及因犯罪所得約新台幣 (下同)7 萬5千元 (業經被
    告陳明在卷)之利益不少、高中畢業之智識程度、以及犯後
    坦承犯行，已具悔意等一切情狀，分別量處如主文所示之刑
    。又其上開犯罪時間，均在96年4月24日以前，均應依中華
    民國96年罪犯減刑條例第2條第1項第3款減其宣告刑二分之
    一，並定其應執行之刑。扣案之被告乙○○等人所有之手機
    （門號詳見卷附扣押清單），以及共犯王崑海所有之曳引車
    頭、車身寬板各一輛，分別為渠等日常生活及工作所用之物
    ，非專為供本件犯罪所用，衡諸比例原則，均不予宣告沒收
    ，併此敘明。
據上論斷，應依刑事訴訟法第273條之1第1項、第299條第1項前
段、第310條之2、第454條第2項，刑法第28條、第349條第2項、
第51條第5款，刑法施行法第1條之1，中華民國96年罪犯減刑條
例第2條第1項第3款、第7條，判決如主文。
本案經檢察官丙○○到庭執行職務。
中    華    民    國    98    年    4     月    14    日
                  刑事第七庭    法  官  賴純慧
以上正本證明與原本無異。
如不服本判決應於收受本判決後10日內向本院提出上訴書狀，並
應敘述具體理由。如未敘述上訴理由者，應於上訴期間屆滿後20
日內向本院補提理由書狀（均須按他造當事人之人數附繕本）「
切勿逕送上級法院」。
                                書記官  吳昕韋
中    華    民    國    97    年    4     月    14    日
附錄本案論罪科刑法條全文：
中華民國刑法第349條
收受贓物者，處 3 年以下有期徒刑、拘役或 5 百元以下罰金。
搬運、寄藏、故買贓物或為牙保者，處 5 年以下有期徒刑、拘役或科或併
科 1 千元以下罰金。
因贓物變得之財物，以贓物論。


司法院資訊處製作；財團法人民間司法改革基金會備份。
